---
title: "Relatório Rede StaffWatch"
author: "Equipe Staff Watch"
date: "`r Sys.Date()`"
output: html_document
---

```{r setup, include=FALSE}
knitr::opts_chunk$set(echo = TRUE)
```

## Introdução


Neste relatório, analisamos dados de rede coletados ao longo da última semana. O objetivo é entender como melhorar ou manter o **desempenho de rede** para garantir estabilidade ao call center.

## Conectando ao Banco de Dados

Primeiro, carregamos os pacotes necessários para realizar a análise e estabelecemos uma conexão com o banco de dados MySQL para consultar os dados necessários. O código a seguir conecta-se ao banco de dados `StaffWatch` e obtém os dados de captura.



```{r message=FALSE, warning=FALSE, include=FALSE}
# Instalar pacotes necessários
if (!requireNamespace("RMySQL", quietly = TRUE)) {
  install.packages("RMySQL")
}
if (!requireNamespace("plumber", quietly = TRUE)) {
  install.packages("plumber")
}
if (!requireNamespace("rmarkdown", quietly = TRUE)) {
  install.packages("rmarkdown")
}

# Carregar os pacotes
library(RMySQL)
library(ggplot2)
library(rmarkdown)
```



Estabelecendo conexão e verificando se os dados vieram de forma correta

```{r echo=FALSE, message=FALSE, warning=FALSE}
# Configurações do banco de dados
host <- "54.204.167.26"
user <- "root"
password <- "senha_segura"
dbname <- "StaffWatch"
port <- 3306

# Conectar ao banco de dados
con <- dbConnect(MySQL(), host = host, user = user, password = password, dbname = dbname, port = port)

# Consultar dados
queryRede <- "SELECT * FROM captura WHERE dataCaptura >= CURDATE() - INTERVAL 7 DAY"
capturaGeral <- dbGetQuery(con, queryRede)

# Exibir os primeiros registros
head(capturaGeral)

```

## Filtrando os dados de rede

Neste momento, filtramos os dados do banco de acordo com a rede para iniciar a análise.

```{r message=FALSE, warning=FALSE}
# Análises por componente
pacotesEnv <- capturaGeral[capturaGeral$fkAuxComponente == 2, ]
pacotesReceb <- capturaGeral[capturaGeral$fkAuxComponente == 3, ]
latencia <- capturaGeral[capturaGeral$fkAuxComponente == 20, ]
perdaPacotes <- capturaGeral[capturaGeral$fkAuxComponente == 21, ]
tempoFalha <- capturaGeral[capturaGeral$fkAuxComponente == 26, ]

```
## Médias e Alertas dos dados

### 1.Média dos dados de rede nos últimos 7 dias

A média dos dados de rede é relevante pois indicam tendências e padrões gerais,
podendo ser usadas para monitorar e diagnosticar a saúde da infraestrutura de rede.

```{r message=FALSE, warning=FALSE}

# Média de cada métrica
mediaPacotesEnv <- mean(pacotesEnv$captura)
mediaPacotesReceb <- mean(pacotesReceb$captura)   
mediaLatencia <- mean(latencia$captura)
mediaPerdaPacotes <- mean(perdaPacotes$captura)


print(paste("Valor médio de pacotes enviados(qtd):", mediaPacotesEnv))
print(paste("Valor médio de pacotes recebidos(qtd):", mediaPacotesReceb))
print(paste("Valor médio de pacotes perdidos(%):", mediaPerdaPacotes))
print(paste("Valor médio da latência(Ms):", mediaLatencia))

```


### 2.Alertas de cada métrica - Quantidade de vezes que foi exibido um alerta.

Entender a quantidade de dados que ocasionaram em alertas, ouseja, passaram do limite de estabilidade é de suma importância para tomar decisões a respeito da estabilidade da rede.
Muitos alertas em pouco tempo podem indicar problemas relevantes.

```{r message=FALSE, warning=FALSE}

picosLatencia <- latencia$captura[latencia$captura >= 100]
picosPerdaPacotes <- perdaPacotes$captura[perdaPacotes$captura >= 1]   
picosTempoFalha <- tempoFalha$captura[tempoFalha$captura >= 350]

tamanhoPicosLatencia <- length(picosLatencia)
tamanhoPicosPerdaPacotes <- length(picosPerdaPacotes)
tamanhoPicosTempoFalha <- length(picosTempoFalha)

print(paste("Quantidade de alertas de latência(Ms):", tamanhoPicosLatencia))
print(paste("Quantidade de alertas de tempo entre falhas(minutos):", tamanhoPicosTempoFalha))
print(paste("Quantidade de alertas de pacotes perdidos(%):", tamanhoPicosPerdaPacotes))


```

HISTOGRAMA

Para que possamos ter melhor vizualização da distribuição dos dados e da frequência dos valores.


```{r echo=FALSE, message=FALSE, warning=FALSE}

# Verificar se a variável tem dados antes de criar o histograma
if (length(picosLatencia) == 0) {
  print("Não houveram picos de latência na última semana.")
} else {
  hist(picosLatencia, 
       main = "Alertas de latência nos ultimos 7 dias", 
       xlab = "Valores", 
       ylab = "Frequência", 
       col = "lightblue", 
       border = "black")
}

if (length(picosPerdaPacotes) == 0) {
  print("Não houveram picos de perda de pacotes.")
} else {
  hist(picosPerdaPacotes, 
       main = "Alertas de perda de pacotes nos ultimos 7 dias", 
       xlab = "Valores", 
       ylab = "Frequência", 
       col = "red", 
       border = "black")
}

if (length(picosTempoFalha) == 0) {
  print("Não houveram picos de tempo de falha.")
} else {
  hist(picosTempoFalha, 
       main = "Alertas de tempo entre falhas nos ultimos 7 dias", 
       xlab = "Valores", 
       ylab = "Frequência", 
       col = "yellow", 
       border = "black")
}



```


## Correlação entre Latência de Rede e Métricas de Desempenho (Uso de CPU, Pacotes Enviados e Pacotes Perdidos)

  Este estudo visa exibir a correlação entre a latência de rede e outras métricas de desempenho da infraestrutura de TI, como o uso de CPU, pacotes enviados e pacotes perdidos, para entender como esses fatores influenciam a **qualidade da rede**. A latência de rede, que é o tempo que os pacotes levam para viajar de um ponto a outro na rede, pode ser impactada por diversos elementos da rede e da infraestrutura.

* **Latência de Rede vs Uso de CPU:** O uso elevado de CPU pode indicar sobrecarga no servidor ou dispositivo de rede, o que pode resultar em uma latência maior devido ao processamento excessivo de pacotes ou solicitações.

* **Latência de Rede vs Pacotes Enviados:** O aumento no número de pacotes enviados pode gerar congestionamento de tráfego, aumentando a latência, já que mais pacotes precisam ser processados e transmitidos pela rede.

* **Latência de Rede vs Pacotes Perdidos:** Pacotes perdidos indicam problemas na transmissão, como falhas de rede ou congestionamento. Esse tipo de perda afeta diretamente a latência, pois os pacotes precisam ser retransmitidos, aumentando o tempo total de entrega.

```{r echo=FALSE, message=FALSE, warning=FALSE}
# verificar correlação pacotes enviados/latência
if (nrow(pacotesEnv) == nrow(latencia)) {
  pctEnvlatencia <- data.frame(pacotesEnv$captura, latencia$captura)
  
  ggplot(pctEnvlatencia, aes(x = pacotesEnv$captura, y = latencia$captura)) +
    geom_point() +
    geom_smooth(method = "lm", se = FALSE, color = "lightblue") +
    labs(title = "Pacotes enviados vs Latência", x = "Pacotes enviados (bytes)", y = "Latência (ms)")
} else {
  print("Pacotes enviados e latência possuem tamanhos diferentes e não podem ser correlacionados.")
}

# verificar correlação uso de CPU/latência

usoCpu <- capturaGeral[capturaGeral$fkAuxComponente == 12, ]

if (nrow(usoCpu) == nrow(latencia)) {
  CPUlatencia <- data.frame(usoCpu$captura, latencia$captura)
  
  ggplot(CPUlatencia, aes(x = usoCpu$captura, y = latencia$captura)) +
    geom_point() +
    geom_smooth(method = "lm", se = FALSE, color = "red") +
    labs(title = "Uso de CPU vs Latência", x = "Uso de CPU (%)", y = "Latência (ms)")
} else {
  print("Uso de CPU e latência possuem tamanhos diferentes e não podem ser correlacionados.")
}

# verificar correlação pacotes perdidos/latência
pctPerdidos <- perdaPacotes

if (nrow(pctPerdidos) == nrow(latencia)) {
  pctPerdidoslatencia <- data.frame(pctPerdidos$captura, latencia$captura)
  
  ggplot(pctPerdidoslatencia, aes(x = pctPerdidos$captura, y = latencia$captura)) +
    geom_point() +
    geom_smooth(method = "lm", se = FALSE, color = "lightgreen") +
    labs(title = "Pacotes perdidos vs Latência", x = "Pacotes perdidos (%)", y = "Latência (ms)")
} else {
  print("Pacotes perdidos e latência possuem tamanhos diferentes e não podem ser correlacionados.")
}



```

## Fechando a Conexão com o Banco de Dados

Ao final da análise, encerramos a conexão com o banco de dados.

```{r message=FALSE, warning=FALSE}
# Fechar a conexão com o banco de dados
dbDisconnect(con)
```
